【裁判字號】    91,交聲,562
【裁判日期】    920404
【裁判案由】    違反道路交通管理處罰條例聲明異議
【裁判全文】
臺灣桃園地方法院交通事件裁定                   九十一年度交聲字第五六二號
    原處分機關  交通部公路總局新竹區監理所中壢監理站
    異  議  人
    即受處分人  甲○○
右列受處分人因違反道路交通管理處罰條例案件，對於交通部公路局新竹區監理所中
壢監理站於民國九十一年十一月二十一日以壢監裁字第五三－Ｄ一Ａ六０四六三二號
違反道路交通管理事件裁決書所為之處分聲明異議，本院裁定如左：
    主  文
異議駁回。
    理  由
一、按汽車駕駛人駕駛執照吊扣期間不得駕駛車輛，違反者處新臺幣（下同）六千元
    以上一萬二千元以下罰鍰，並當場禁止其駕駛及扣留其車輛牌照。道路交通管理
    處罰條例第二十一條第一項第七款定有明文。又道路交通事故有人傷亡者，肇事
    駕駛人及其同車之人應迅對受傷者予以救護，並保持現場，儘速報告就近警察機
    關。又汽車駕駛人，駕駛汽車肇事致人受傷或死亡，應即採取救護或其他必要措
    施，並向警察機關報告，不得駛離；違者吊扣其駕照三個月至六個月；逃逸者吊
    銷駕駛執照，且終身不得考領駕駛執照。道路交通事故處理辦法第四條第一款、
    道路交通管理處罰條例第六十二條第一項、第六十七條第一項分別設有規定。
二、查本件異議人即受處分人前於民國九十一年八月十八日駕駛車號ＪＩ－０二三０
    號自小客車，行經桃園縣龍潭鄉○○路○○段十九號前，為桃園縣警察局平鎮分
    局舉發酒後駕車違反道路交通管理處罰條例事件，經交通部公路總局新竹區監理
    所中壢監理站（下稱中壢監理站）裁處吊扣駕駛執照一年，吊扣期間自九十一年
    八月十八日起至九十二年八月十七日止，詎異議人於吊扣駕駛執照期間，於九十
    一年十月二十四日十七時十五分許，駕駛車號ＪＩ－０二三０號自小客車於行經
    桃園縣中壢市○○路一九七號前，未注意車前狀況，連續追撞前方同向分別由吳
    貴昇、唐華南、魏秋雲、林玉娥等人所騎乘之機車，致吳貴昇、魏秋雲受有傷害
    後，竟未停車對於傷者施以救護，反加速直行逃逸，致再撞及同前前方由林振堂
    所駕駛之車號Ｚ六－五五九一號自小客車之後保險桿後，經吳貴昇、林振堂合力
    攔阻始防止逃逸，嗣經到場處理事故之桃園縣警察局交通隊警員舉發「一駕照吊
    扣期間行駛公路。二汽車駕駛人駕駛汽車肇事致人受傷逃逸」，並填掣九０桃警
    局交字第Ｄ一Ａ六０四六三二號違規通知單移送中壢監理站裁罰，經中壢監理站
    於九十一年十一月二十一日以壢監裁字第裁五三－Ｄ一Ａ0000000號裁決
    書裁處罰鍰新台幣九千元，吊銷駕駛執照，並終身不得重新考領駕駛執照。
三、異議人雖具狀聲明異議，惟並未附具理由，經本院多次傳喚均未到庭。然查：異
    議人前於九十一年八月十八日駕駛車號ＪＩ－０二三０號自小客車，行經桃園縣
    龍潭鄉○○路○○段十九號前，為桃園縣警察局平鎮分局舉發酒後駕車違反道路
    交通管理處罰條例事件，經交通部公路總局新竹區監理所中壢監理站（下稱中壢
    監理站）裁處吊扣駕駛執照一年，吊扣期間自九十一年八月十八日起至九十二年
    八月十七日止，有中壢監理站違規查詢報表一份在卷可稽，詎異議人於吊扣駕駛
    執照期間，於九十一年十月二十四日十七時十五分許，駕駛車號ＪＩ－０二三０
    號自小客車於行經桃園縣中壢市○○路一九七號前，未注意車前狀況，追撞前方
    同向由吳貴昇所騎乘之車號ＳＴＵ－二二二號機車，致吳貴昇人車倒地，右手受
    有傷害，惟異議人於駕車肇事致人受傷後，並未停車對傷者施以救護，反加速直
    行逃逸，慌亂間又依序追撞同向車號ＲＶＩ－五九五號機車（由唐華南騎乘，未
    受傷）、ＭＧ三－八九九號機車（由魏秋雲騎乘，受有右腳、左手、頭部傷害）
    、ＥＷＨ－五０三號機車（由林玉娥騎乘，未受傷）等三部機車，詎異議人於連
    續追撞吳貴昇等人所騎乘之四部機車，分別致吳貴昇、魏秋雲受有傷害後，猶思
    加速逃逸，幸當時為下班交通尖峰時間，於異議人再次追撞同向由林振堂所駕駛
    之車號Ｚ六－五五九一號自小客車之後保險桿停住後，經吳貴昇、唐華南、林振
    堂合力攔阻始防其逃逸等情，業據被害人吳貴昇於警詢時證稱：「我騎乘ＳＴＵ
    －二二二號機車，王某駕車在我進入外側車道約二十公尺處，由我騎車的後方追
    撞我，王某是第一個撞到我，該車車頭直撞撞到我騎的車尾，我結果人車倒地，
    然後該車繼續追撞三部機車，分別由唐華南、林玉娥、魏秋雲騎乘，其中魏秋雲
    被該車撞及飛出車外，後又撞到林振堂的小客車才停下來，他邊開車我邊拉他下
    車，後來車子停了我才拉他下車」，被害人唐華南證稱：「我當時騎乘ＲＶＩ－
    五九五號輕機車，於右述時地由中園路往中華路方向直行，在右述地點被由甲○
    ○所駕駛的自小客ＪＩ－０二三０號撞到我後方的機車，而我後方的機車摔倒後
    滑行時撞到我的機車的左側，使我摔倒，我馬上爬起來，就看見一自小客一直衝
    撞其他的車輛，我馬上去追自小客車，並拍他的車窗請他下車，但是他並不理會
    動作，仍一直追撞其他車輛，直到自小客頂到由林振堂所駕駛之自小客後才停止
    ，」，被害人魏秋雲證稱：「我騎乘重機車ＭＧ三－八九九號沿中園路最右側車
    道直行往中華路方向行駛，與甲○○駕駛自小客車ＪＩ－０二三０號沿中園路直
    行往中華路方向行駛，該車與我所騎的機車如何碰撞而發生交通事故，我並不清
    楚，只感覺到機車後方有股力量將我騎的機車往前推」、「我右腳、左手及頭部
    受傷，機車左側損壞，送天晟醫院就診」，被害人林玉娥證稱：「．．．由甲○
    ○駕駛ＪＩ０二三０號自小客車中園路亦往中華路ＹＫＫ同向方向行駛，並先撞
    到我的同事魏秋雲所騎乘機車ＭＧ三－八九九號，再往前撞到我的車輛ＥＷＨ－
    五０三號，並將我的車繼續往前推撞，我的前車擋風板被追撞到前車由林振堂駕
    駛Ｚ六－五五九一號自小客，之後我的車輛被彈到路旁倒地．．．」，被害人林
    振堂證稱：「我駕駛Ｚ六－五五九一號自小客車由中園路往中華路方向行駛，行
    經中壢市○○路一九七號前紅燈停止，正等待綠燈，忽然聽見後方有撞擊聲音，
    這時綠燈已亮，我正要前進，這時突然有二輛機車撞上我後保險桿，我立即剎車
    ，準備下車查看，這時由甲○○所駕駛ＪＩ－０二三０號自小客車也撞上我後保
    險桿，我車向前滑行了約五公尺，我立即拉手剎車，這時車才停住，當時有兩名
    男子拍打甲○○車子，請其下車，但甲○○就是不下車，我們三人就合力請其下
    車，並在現場等待警方前來處理。」等語。並有道路交通事故調查報告表及現場
    照片九幀在卷可稽，異議人駕車肇事致人受傷逃逸之事實，至為明確，原處分機
    關以異議人於吊扣駕駛執照期間駕駛車輛，及肇事致人受傷逃逸，依首揭法律規
    定裁處異議人罰鍰新台幣九千元，吊銷駕駛執照，並終身不得重新考領駕駛執照
    ，其認事用法，洵無違背，異議人聲明異議為無理由，應予駁回。
四、據上論斷，應依道路交通管理處罰條例第八十七條第二項，道路交通案件處理辦
    法第十九條，裁定如主文。
中      華      民      國      九十二      年    四      月    四      日
                                  臺灣桃園地方法院交通法庭
                                      法  官  黃  斯  偉
右正本證明與原本無異。
如不服本裁定，應於送達後五日內，向本院提出抗告狀。
                                      書記官  李  珈  慧
中      華      民      國      九十二      年    四      月    九      日


司法院資訊處製作；財團法人民間司法改革基金會備份。
